【裁判字號】    90,訴,1330
【裁判日期】    900925
【裁判案由】    搶奪
【裁判全文】
臺灣臺中地方法院刑事判決                          九十年度訴字第一三三號
    公  訴  人  臺灣臺中地方法院檢察署檢察官
    被      告  乙○○
右列被告因搶奪案件，經檢察官提起公訴（九十年度偵字第六九六三號），本院判決
如左：
    主  文
乙○○意圖為自己不法之所有，而搶奪他人之動產，累犯，處有期徒刑壹年。又傷害
人之身體，累犯，處有期徒刑捌月。應執行有期徒刑壹年陸月。
    事  實
一、乙○○曾犯贓物罪，經本院判處有期徒刑四月確定，於民國八十九年六月十日執
    行完畢。猶不知悔語，於八十九年十二月二十日上午五時許，行經臺中縣太平市
    ○○路五六四號前，見車號Ｒ九─五一九０號汽車（銀色，三菱廠牌）停放該處
    ，車主甲○○在車上休息，竟意圖為自己不法所有，先向甲○○冒稱為刑事組偵
    查員，要求甲○○出示證件備臨檢察看，以此方式冒充警員而行使其職權，於甲
    ○○下車出示證件後，乙○○復佯稱要搜索車內物品，趁甲○○不及防備之際，
    進入前開汽車之駕駛座後，加速駛離現場，而搶奪甲○○之汽車（車內尚有新台
    幣（下同）一萬五千元、水平儀一支、經緯儀一組、面額合計七十八萬八千七百
    元之支票五張等物），得手後供己代步之用，嗣於同日上午七時三十五分許，甲
    ○○偕子詹政賢前往派出所報案後，在派出所門前之太平路見乙○○駕駛Ｒ九─
    五一九０號汽車行經該處，甲○○、詹政賢即駕車自後追趕，追至臺中縣太平市
    ○○路一巷五十八號前，因該巷無路可通，甲○○、詹政賢下車查看，乙○○明
    知該巷道狹窄，如以高速倒車必將傷及立於路旁之甲○○、詹政賢，竟另行基於
    傷害之不確定故意，駕駛車號Ｒ九─五一九０號汽車高速倒車，而撞擊立於路旁
    之甲○○，致甲○○受有左脛骨腓骨骨折、左足部挫傷等傷害，嗣於九十年二月
    二十日上午十一時許，為警在臺中縣太平市○○路六十三號前查獲上開車號Ｒ九
    ─五一九０號汽車，經採集車內血跡送驗與乙○○相符，始發覺上情。
二、案經甲○○訴由臺中縣警察局霧峰分局報請臺灣臺中地方法院檢察署檢察官偵查
    起訴。
    理  由
一、訊據被告乙○○矢口否認涉有右開犯行，辯稱：伊沒有開過車號Ｒ九─五一九○
    號銀色汽車，伊因欠綽號「阿華」的陳順德錢，被告陳順德押上車，又因為伊借
    不到錢可以還他，所以在車上被陳順德用汽車的大鎖打伊頭部，所以車上才會留
    下伊之血跡云云。惟查，被告於警訊中坦承曾駕駛車號Ｒ九─五一九０號汽車，
    並辯稱：該部汽車係伊於九十年二月十四日，在住處向伊妹妹友人綽號「阿華」
    之男子借用，當日曾搭載友人張嘉文及「阿泉」（即詹德全）出遊，當日晚間即
    將汽車返還與「阿華」，車上血跡係在伊住處撞到洗臉檯受傷所致云云。則被告
    於警訊及本院審理時辯解之情節竟前後不一，且情節全然不同，足認其所言顯有
    不實。次查，被告之犯行業據告訴人甲○○於警訊及偵查中指述甚詳，核與證人
    詹政賢於警訊及偵查中證述情節相符，並經二人於警訊中指認被告之相片無誤；
    又證人張嘉文於警訊及偵查中均證稱：伊於九十年二月十四日二十時許，在綽號
    「阿泉」（即詹德全）之友人家遇到被告，並由被告駕駛車號Ｒ九─五一九０號
    汽車搭載伊與綽號「阿泉」之友人一起出遊，後來「阿泉」於中途下車，伊因服
    役中無聊，所以隨被告繼續閒逛，途中被告向伊借二百元加油，後來被告聲稱要
    去向朋友拿錢還伊，遂在臺中市○○路放伊下車，叫伊在該處等候，然被告駕車
    離去即未返回，伊所帶之隨身背包則放在車內無法取回等語；另證人詹德全於偵
    查中證稱：伊曾於八十九年底看過被告駕駛車號Ｒ九─五一九０號汽車，且被告
    稱係以分期付款購買等語，更足認被告所辯顯與事實不符，純為事後卸責之詞，
    委無可採。復查，本案係警察於查獲因毀損而棄置路旁之車號Ｒ九─五一九０號
    汽車，再採集車內後視鏡血跡送比對，與被告血跡相符，始查悉為被告犯案，有
    內政部警政署刑事警察局鑑驗書一紙附卷可稽，此外，復有贓物認領保管單、證
    物認領保管單、財團法人仁愛綜合醫院診斷證明書、車輛竊盜車牌失竊資料個別
    查詢報表各一紙，相片八幀附卷可稽，事證明確，被告犯行堪以認定。
二、核被告乙○○所為，係犯刑法第一百五十八條第一項之冒充公務員行使職權罪、
    第三百二十五條第一項之搶奪罪、第二百七十七條第一項之傷害罪。被告所犯冒
    充公務員行使職權罪與搶奪罪間具方法目的之牽連關係，為牽連犯，應從較重之
    搶奪罪處斷。被告曾犯贓物罪，經本院判處有期徒刑四月確定，並於八十九年六
    月十日執行完畢，有臺灣臺中地方法院檢察署前案資料查註紀錄表一紙附卷可稽
    ，其於執行完畢後五年以內再犯本件有期徒刑以上之罪，為累犯，應各依刑法第
    四十七條之規定加重其刑。又被告所犯搶罪與傷害罪間，犯意各別，所犯構成要
    件不同，應予分論併罰。爰審酌被告犯罪之動機、目的、手段，及其行為對於社
    會治安暨一般大眾之安全危害非淺，且犯罪後猶設詞狡辯，顯無悔意之態度等一
    切情狀，量處如主文所示之刑，並定其應執行之刑。
據上論斷，應依刑事訴訟法第二百九十九條第一項前段，刑法第一百五十八條第一項
、第三百二十五條第一項、第二百七十七條第一項、第五十五條、第四十七條、第五
十一條第五款，罰金罰鍰提高標準條例第一條前段，判決如主文。
中      華      民      國      九十      年      九    月    二十五    日
                                        法  官    陳  慧  珊
右正本證明與原本無異。
如不服本判決，應於送達後十日內向本院提出上訴狀（須附繕本），上訴於台灣高等
法院台中分院。
                                        書記官
中      華      民      國      九十      年      九    月    二十五    日
【附錄論罪科刑法條】
刑法第一百五十八條第一項：
冒充公務員而行使其職權者，處三年以下有期徒刑、拘役或五百元以下罰金。
刑法第二百七十七條第一項：
傷害人之身體或健康者，處三年以下有期徒刑、拘役或一千元以下罰金。
刑法第三百二十五條第一項：
意圖為自己或第三人不法之所有，而搶奪他人之動產者，處六月以上五年以下有期徒
刑。


司法院資訊處製作；財團法人民間司法改革基金會備份。
